【裁判字號】    99,簡上,194
【裁判日期】    991029
【裁判案由】    傷害
【裁判全文】
臺灣基隆地方法院刑事判決             99年度簡上字第194號
公  訴  人  臺灣基隆地方法院檢察署檢察官
上  訴  人
即  被  告  詹美娟
上  訴  人
即  被  告  陳雅媚
上列上訴人即被告因傷害案件，不服本院99年度基簡字第1079號
，民國99年7 月26日第一審簡易判決（聲請簡易判決處刑案號：
臺灣基隆地方法院檢察署99年度偵字第2582號），提起上訴，本
院管轄第二審之合議庭判決如下：
    主  文
上訴均駁回。
詹美娟、陳雅媚均緩刑貳年。
    事實及理由
一、本案經本院審理結果，認第一審以上訴人即被告（以下僅稱
    被告）詹美娟、陳雅媚均係犯刑法第277 條第1 項之傷害罪
    ，並依刑事訴訟法第449 條第1 項前段、第454 條第2 項，
    刑法第277 條第1 項、第41條第1 項前段，刑法施行法第1
    條之1 ，判處被告詹美娟拘役30日、被告陳雅媚拘役40日，
    如易科罰金，均以新台幣（下同）1,000元折算1日，其認事
    用法及量刑均無不當，應予維持，並引用第一審判決書及檢
    察官聲請簡易判決處刑書記載之事實、證據、理由及應適用
    之法條（詳如附件）。被告詹美娟本以原審量刑過重為由提
    起上訴，被告陳雅媚則以正當防衛為由提起上訴，嗣被告2
    人於本院進行準備程序時達成調解，並表明不再對原審判決
    表明不服，且如前所述，本件原審認事用法及量刑均無不當
    ，是被告2人之上訴即核為無理由，應予駁回。
二、末查，被告2 人前均未曾因故意犯罪受有期徒刑以上刑之宣
    告，有本院卷附被告2 人之臺灣高等法院被告前案紀錄表各
    1 份在卷可參，參酌被告2 人於本院審理時已表悔悟之意，
    且相互達成調解，由被告陳雅媚賠償被告詹美娟100,000 元
    ，嗣被告陳雅媚業依調解條件賠償被告詹美娟75,000元，有
    本院調解筆錄1 份及匯款憑證影本2 紙附卷可稽，信被告2
    人經此教訓，均當知所警惕，應無再犯之虞，因認對被告2
    人宣告之刑以暫不執行為適當，爰均併予宣告緩刑2 年，以
    啟自新。
據上論斷，應依刑事訴訟法第455 條之1 第1 項、第3 項、第368
條、第373 條，刑法第74條第1 項第1 款，判決如主文。
本案經檢察官李辛茹到庭執行職務。
中    華    民    國    99    年    10    月    29    日
                  刑事第二庭審判長法  官  王福康
                                  法  官  羅貞元
                                  法  官  劉桂金
以上正本證明與原本無異。
本件判決不得上訴。
中    華    民    國    99    年    10    月    29    日
                                  書記官  劉如純
附件：
臺灣基隆地方法院刑事簡易判決        99年度基簡字第1079號
聲  請  人  臺灣基隆地方法院檢察署檢察官
被      告  詹美娟  女  43歲（民國○○年○○月○○日生）
                    身分證統一編號：Ｚ000000000號
                    住基隆市信義區○○○路125巷2號
                    居基隆市○○區○○路77巷176號3樓
            陳雅媚  女  27歲（民國○○年○月○○日生）
                    身分證統一編號：Ｚ000000000號
                    住基隆市信義區○○○路6巷15號
上列被告因傷害案件，經檢察官聲請以簡易判決處刑（99年度偵
字第2582號），本院判決如下：
    主  文
詹美娟傷害人之身體，處拘役參拾日，如易科罰金，以新臺幣壹
仟元折算壹日。
陳雅媚傷害人之身體，處拘役肆拾日，如易科罰金，以新臺幣壹
仟元折算壹日。
    事實及理由
一、本件犯罪事實、證據及應適用之法條，均引用如附件臺灣基
    隆地方法院檢察署檢察官聲請簡易判決處刑書之記載。
二、爰審酌被告2人僅因狗之問題發生衡突雙方互毆，渠等犯罪
    動機、傷害行為之手段、各該告訴人所受傷勢，暨其等犯後
    態度等一切情狀，各量處如主文所示之刑，併均諭知易科罰
    金之折算標準。
三、依刑事訴訟法第449條第1項前段、第454條第2項，刑法第
    277條第1項、第41條第1項前段，刑法施行法第1條之1，逕
    以簡易判決處刑如主文。
中    華    民    國    99    年    7     月    26    日
                  基隆簡易庭法  官  陳伯厚
以上正本證明與原本無異。
如不服本判決，應於判決送達後10日內，向本院提出上訴書狀，
敘述上訴理由，上訴於本院合議庭，並按他造當事人之人數附具
繕本。
中    華    民    國    99    年    7     月    26    日
                            書記官  王惠萍
附錄論罪法條：
中華民國刑法第277條
（普通傷害罪）
傷害人之身體或健康者，處 3 年以下有期徒刑、拘役或 1 千元
以下罰金。
犯前項之罪因而致人於死者，處無期徒刑或 7 年以上有期徒刑
；致重傷者，處 3 年以上 10 年以下有期徒刑。
附件：
臺灣基隆地方法院檢察署檢察官聲請簡易判決處刑書
                                      99年度偵字第2582號
    被      告  詹美娟  女  43歲（民國○○年○○月○○日生）
                        住基隆市信義區○○○路125巷2號
                        居基隆市○○區○○路77巷176號3樓
                        國民身分證統一編號：Ｚ000000000號
                陳雅媚  女  27歲（民國○○年○月○○日生）
                        住基隆市信義區○○○路6巷15號
                        國民身分證統一編號：Ｚ000000000號
上列被告等因傷害案件，業經偵查終結，認為宜聲請以簡易判決
處刑，茲敘述犯罪事實及證據並所犯法條如下：
        犯罪事實
一、詹美娟、陳雅娟於民國99年5 月3 日晚上6 時10分許，在基
    隆市信義區○○○路57之4 號前，因詹美娟所飼養之犬遭陳
    雅媚所飼養之犬咬傷，詹美娟憤而趨前找陳雅媚理論因而起
    口角衝突，詹美娟便基於傷害之犯意，以右拳揮打陳雅媚左
    臉頰，致陳雅媚受有臉部挫傷之傷害，陳雅媚亦不甘示弱，
    基於傷害之犯意，隨手拾起一旁回收之平底鍋敲向詹美娟左
    臉頰，致詹美娟受有頭部外傷併顏面骨骨折、外傷性鼻出血
    之傷害。
二、案經詹美娟、陳雅媚訴由基隆市警察局第二分局報告偵辦。
        證據並所犯法條
一、訊據被告詹美娟、陳雅媚均矢口否認犯行，被告詹美娟辯稱
    ：因伊所飼養之犬隻遭被告陳雅媚所飼養之犬隻咬傷，伊才
    趨前理論，過程中不慎輕推陳雅娟之安全帽，伊並未出拳毆
    打陳雅媚云云，被告陳雅媚則辯稱：是詹美娟先出拳揮打伊
    左臉頰，伊欲抵禦並嚇阻詹美娟，遂順手拿起一旁平底鍋揮
    舞，伊並不知抵禦當時有無傷及詹美娟云云。惟查，被告等
    之犯嫌有診斷證明書4 紙、現場照片9 張在卷可證，渠等所
    辯無非避重就輕、卸責之詞，不足採信，渠等犯嫌應堪認定
    。
二、核被告等所為，均係犯刑法第277 條第1 項傷害罪嫌。
三、依刑事訴訟法第451 條第1 項聲請逕以簡易判決處刑。
    此  致
臺灣基隆地方法院基隆簡易庭
中    華    民    國    99    年    6     月    24    日
                              檢察官  何  治  蕙
本件正本證明與原本無異
中    華    民    國    99    年    6     月    28    日
                              書記官  陳  亭  屹
附錄本案所犯法條全文：
中華民國刑法第277條第1項
傷害人之身體或健康者，處 3 年以下有期徒刑、拘役或 1 千元
以下罰金。

司法院資訊處製作；財團法人民間司法改革基金會備份。
